【裁判字號】    99,易,430
【裁判日期】    990409
【裁判案由】    竊盜
【裁判全文】
臺灣板橋地方法院刑事判決               99年度易字第430號
公  訴  人  臺灣板橋地方法院檢察署檢察官
被      告  丙○○
上列被告因竊盜案件，經檢察官提起公訴（98年度偵字第22785
號），本院依簡式審判程序判決如下：
    主  文
丙○○竊盜，累犯，處有期徒刑拾壹月。
    事  實
一、丙○○前科累累，其中：(一)因竊盜案件，經本院以93年度易
    字第789 號判處有期徒刑6 月確定。(二)因竊盜案件，經本院
    以94年度易字第991 號判處有期徒刑1 年確定；復因偽造文
    書、傷害案件，經本院以95年度訴字第2384號判處有期徒刑
    1 年4 月、4 月確定；又因施用毒品案件，經本院以95年度
    訴字第1738號判處有期徒刑8 月確定，上開各案嗣經本院以
    96年度聲減字第6185號裁定各減為期徒刑6 月、8 月、2 月
    、4 月，並定其應執行刑為有期徒刑1 年7 月又15日確定；
    (三)因竊盜案件，經臺灣桃園地方法院以95年度易字第674 號
    判處有期徒刑1 年2 月確定，嗣經本院以96年度聲減字第61
    85號裁定減為期徒刑7 月確定。經接續執行，於民國97年7
    月25日縮刑期滿假釋出監，迄同年10月3 日縮刑期滿未經撤
    銷假釋，其未執行之刑，以已執行論。詎丙○○仍不知悔改
    ，於98年6 月8 日凌晨3 時36分許，駕駛其向不知情之「昱
    靖有限公司」所承租之車號3072-KG 號自用小客車，行經「
    弘鉅空調工程有限公司」（下稱弘鉅公司）設於臺北縣土城
    市○○路○ 段110 號1 樓之辦公室（為無人居住之建築物）
    前，見該處大門未關閉，認有機可趁，竟萌生意圖為自己不
    法所有之犯意，先將其所駕駛之自用小客車停在附近路旁，
    於下車之後，逕從該未關閉之大門進入上址辦公室（侵入建
    築物部分，未據告訴），並徒手竊取甲○○所有、置於上址
    辦公室桌上之汽車遙控器及鑰匙1 串，隨即走出上址辦公室
    外，操作其上開竊得之汽車遙控器，發現可開啟甲○○所有
    、停在上址辦公室對面停車場之車號8996-UZ 號自用小客車
    之防盜鎖，旋接續上開意圖為自己不法所有之犯意，持上開
    竊得之汽車遙控器及鑰匙發動車號8996-UZ 號自用小客車，
    並將之駛離現場而竊取之。得手後，丙○○將上開竊得之89
    96-UZ 號自用小客車駛至臺北縣土城市○○路○ 段58號前，
    從該車之後車廂尋得工具，拆取該車之DVD 播放器、衛星導
    航機、數位電視主機及螢幕，隨即將車棄置該處，攜帶所拆
    取之上開車內設備徒步返回其停放所承租之車號3072-KG 號
    自用小客車處，並駕駛該車逃離現場，嗣將上開所拆取之車
    內設備，以新臺幣4 千元之價格販賣予真實姓名年籍不詳、
    綽號「阿倫」之成年男子，得款花用一空。嗣因警方獲報上
    開遭竊之車號8996-UZ 號自用小客車擋到店家出入，通知甲
    ○○，甲○○始知遭竊，報警處理，為警循線查悉上情。
二、案經甲○○訴請臺北縣政府警察局土城分局報請臺灣板橋地
    方法院檢察署檢察官偵查起訴。本院於準備程序進行中，被
    告就被訴事實為有罪之陳述，經告知簡式審判程序之旨，並
    聽取當事人之意見後，本院裁定進行簡式審判程序。
    理  由
一、上揭事實，迭據被告丙○○於警詢、偵訊及本院審理時坦承
    不諱，核與告訴人甲○○於警詢時所述情節大致相合，且有
    證人即「昱靖有限公司」租賃部店長乙○○於警詢時之陳述
    可參，此外並有汽車出借合約書、汽車平面圖、本票各1 紙
    、現場監視器翻拍照片14幀附卷足稽，堪認被告之任意性自
    白與事實相符。綜上所述，本案事證已臻明確，被告犯行堪
    予認定，應依法論科。
二、查被告行竊時所進入之臺北縣土城市○○路○ 段110 號1 樓
    ，為弘鉅公司之辦公室，遍閱全部卷證，無證據堪認其內有
    人居住，應認係無人居住之建築物。是核被告所為，係犯刑
    法第320 條第1 項之竊盜罪。起訴書認係構成刑法第321 條
    第1 項第1 款之夜間侵入「住宅」罪，顯屬無據，惟其社會
    基本事實同一，爰變更起訴之法條。被告於密切接近之時、
    地，先竊取汽車遙控器及鑰匙1 串，隨即再竊取自用小客車
    ，侵害同一法益，各舉動之獨立性極為薄弱，依一般社會健
    全觀念，難以強行分離，顯係基於單一犯意接續所為，為接
    續犯，應僅成立一個竊盜罪。起訴書認應分論併罰，洵有誤
    會。又被告曾受如上揭事實欄所示之有期徒刑執行完畢，有
    臺灣高等法院被告前案紀錄表可考，其於有期徒刑執行完畢
    後5 年以內，故意再犯本件有期徒刑以上之罪，為累犯，應
    依刑法第47條第1 項規定加重其刑。爰審酌被告前科累累，
    仍不知自我警惕，且正值青壯之年，不思努力上進，僅因貪
    圖數千元之銷贓不法利益，竟利用夜間侵入他人公司辦公室
    竊得汽車遙控器及鑰匙，進而竊車，得手後拆取車內設備銷
    售，對於告訴人所生損害不輕，惟自始至終均坦承犯行，犯
    罪後之態度尚佳等一切情狀，量處如主文所示之刑，以示懲
    儆。
據上論斷，應依刑事訴訟法第273 條之1 第1 項、第299 條第1
項前段、第300 條，刑法第320 條第1 項、第47條第1 項，刑法
施行法第1 條之1 ，判決如主文。
本案經檢察官黃明絹到庭執行職務。
中    華    民    國    99    年    4     月    9     日
                  刑事第八庭  法  官  朱嘉川
以上正本證明與原本無異。
如不服本判決應於收受送達後10日內向本院提出上訴書狀，並應
敘述具體理由；其未敘述上訴理由者，應於上訴期間屆滿後20日
內向本院補提理由書（均須按他造當事人之人數附繕本）「切勿
逕送上級法院」。
                              書記官  陳聖儒
中    華    民    國    99    年    4     月    9     日
附錄本案論罪科刑法條全文：
中華民國刑法第320條
意圖為自己或第三人不法之所有，而竊取他人之動產者，為竊盜
罪，處5 年以下有期徒刑、拘役或5 百元以下罰金。
意圖為自己或第三人不法之利益，而竊佔他人之不動產者，依前
項之規定處斷。
前二項之未遂犯罰之。

司法院資訊處製作；財團法人民間司法改革基金會備份。
